# 请教陈老师及各位论坛老师关于股权众筹的会计处理

提问人：262805369 时间：2015-07-01 11:24:15
目前接触过不少新三板单位，存在股权众筹的情况，特来请教给位老师了。 客户单位寻求财务咨询公司作为众筹平台，引入股东人数接近 200 人。 费用方面：付给中介平台机构15%-30%费用不等，对众筹股东给予一定期限内年利率5%-10%的利息，并同时给与众筹股东后期退出机制的合同约定。 财务角度上：上述中介费用应如何做会计处理，单方面给予众筹股东股利如何做会计处理（初创股东无该股利）？ 法律角度：是否合法合规？

回答人：chenyiwei
总体上应按《企业会计准则第 37 号——金融工具列报》中对金融工具发行的交易费用的规定处理。如果确实属于与发行直接相关的增量费用的，可以计入相应的权益工具或金融负债的初始计量金额。 但应注意，“给与众筹股东后期退出机制的合同约定”具体如何约定？另外 5 ～ 10 ％的利息的支付是否无条件，发行方不得自主决定递延？如果是，则要考虑这部分众筹融资对发行方而言实际上是金融负债而不是权益工具了。

提问人：262805369 时间：2015-07-02 10:20:50
退出机制诸如对赌，若 3 年内未上市，众筹股东根据对公司未来预期可自行选择是否退出，大股东需按初始购置价原价回购，每年股息为无条件支付，且该增发事项已做验资，并做了工商变更

回答人：chenyiwei
虽然回购义务由大股东而不是公司承担，但每年强制付息义务由公司承担，这样仍须考虑将整体募资金额确认为负债。法律上认定为股本和工商变更登记不能作为判断交易经济实质的依据。

提问人：zengfengxia 时间：2015-07-03 10:08:06
大股东承担回购义务的情形下，如果公司将其作为负债确认，对赌期结束后，大股东支付回购款，公司如何账务处理？将负债转为股本？ 或者初始确认时在确认股本增加的同时，借资本公积贷负债，回购后冲回？

回答人：chenyiwei
应是后者，初始确认时在确认股本增加的同时，借资本公积贷负债，回购后冲回。